# 请教陈版主：某项投资的会计处理

提问人：hxd520s 时间：2021-04-07 14:33:05
A公司投资B公司44%的股权，为B公司最大股东，但非B公司创始人。B公司共 7 名董事，其中A公司向B公司派驻 2 名董事。A公司在与B公司的投资协议中约定了“优先分配权”条款，具体条款如下：
一、若公司发生任何清算的，公司的剩余财产应当按照如下顺序进行分配（以下简称“优先分配方式”）：
1 ）新股东有权优先于现有股东获得以下金额较高的优先清算款项（以下简称“优先分配额”）：（A）新股东向公司实际支付的投资款总额（包括但不限于新股东根据增资协议实际支付和预先支付的认购价格（具有增资协议定义的含义）、进一步缴付的人民币一千万元的出资（无论是否因为行使增持权（具有增资协议定义的含义）而缴付）），加上前述投资款总额对应认购的公司股权上全部累计已宣布但未分配的红利及股息金额之和；
或者（B）根据新股东届时在公司注册资本的出资比例计算可分得的金额加上新股东届时所持公司股权上全部累计已宣布但未分配的红利及股息金额之和；以及
2 ）在足额支付新股东的优先分配额后，剩余的公司财产将根据全体股东届时在公司注册资本的出资比例分配给各股东。
二、若根据届时法律的要求，公司财产不能按照优先分配方式进行分配，则公司的剩余财产可根据股东届时在公司注册资本的出资比例分配给各股东（以下简称“常规分配方式”），若届时投资人分配到的资产不足优先分配额，则投资人按常规分配方式分配的资产与优先分配额的差额部分应由创始人股东将其按照常规分配方式分配的资产与按照优先分配方式应分配资产的差额补偿给投资人，使得公司剩余资产分配的结果与按照优先分配方式执行的结 果一致。
三、在优先分配方式或常规分配方式下，若A公司未获得足额的优先分配额，A公司有权要求创始人和／或创始人股东补偿前述差额。
A公司对上述投资采用交易性金融资产进行核算，但根据 2021 年 03 月 02 日财政部会计司关于“企业应当如何判断某项投资的会计处理适用《企业会计准则第 2 号——长期股权投资》（财会〔 2014 〕 14 号）还是适用《企业会计准则第 22 号——金融工具确认和计量》（财会〔 2017 〕 7 号）？”，投资方对被投资单位实施控制、共同控制或重大影响，从而使该投资适用长期股权投资准则。请问陈版主A公司对B公司的该项投资应如何进行核算？

回答人：chenyiwei
如果A公司只有在B公司清算并分配剩余财产时才有如主帖所述的优先权，而根据B公司的当前情况来看，预计其在可预见的未来均可保持持续经营的，则该项优先分配条款可以认为属于保护性的权利、鉴于A在B的董事会中派驻 2 名董事，席位占比2/7，且董事可以正常履职参与B公司的财务和经营决策，故应认为具有重大影响，作为长期股权投资按权益法核算，不应作为金融资产核算。